臺灣基隆地方法院民事裁定　　　　　　　 100年度聲字第33號
聲　請　人　彰化商業銀行股份有限公司
法定代理人　陳淮舟
代　理　人　王群升
利害關係人　王文琪
上列聲請人聲請為相對人勤商興業有限公司選任臨時管理人事件
，本院裁定如下：
    主  文
選任王文琪（女，身分證統一編號：Ｚ000000000號，送達處所：
基隆市○○區○○街236號3樓）為勤商興業有限公司之臨時管理
人。
程序費用新台幣壹仟元由聲請人負擔。
    理  由
一、按董事長不為或不能行使職權，致公司有受損害之虞時，法
    院因利害關係人或檢察官之聲請，得選任一人以上之臨時管
    理人，代行董事長及董事會之職權，公司法第208條之1第1
    項前段定有明文，此條文依同法第108條第4項規定，於有限
    公司準用之。
二、本件聲請意旨略以：勤商興業有限公司（下稱勤商公司）前
    於民國97年11月17日間向聲請人借款新台幣（下同）1,300
    萬元，約定清償期為98年11月17日，詎勤商公司並未依約清
    償，尚欠聲請人12,998,266元未付；又勤商公司原登記之法
    定代理人為王文苑，惟王文苑已於99年12月18日死亡，是為
    維持勤商公司之正常營運，並保障勤商公司得以行使訴訟上
    之權利，爰依非訟事件法第183條第1項之規定，聲請為勤商
    公司選任臨時管理人；又利害關係人王文琪為勤商公司之股
    東，亦為勤商公司前開借款債務之連帶保證人，與勤商公司
    間就該債務之履行具同一之利害關係，且亦為原法定代理人
    王文苑之胞妹，因此適合擔任勤商公司之臨時管理人，為此
    一併聲請選任王文琪為勤商公司之臨時管理人等語。
三、聲請人主張之上開事實，業據聲請人提出借據、勤商公司之
    有限公司變更登記表、王文苑之除戶戶籍謄本、王文琪之戶
    籍謄本等件為證，核與聲請人所述相符，本院復觀諸卷附之
    勤商公司變更登記表及公司登記資料查詢表，勤商公司尚未
    辦理解散登記，仍有股東王文琪、王文淵、江蘭芬等人，惟
    迄今仍未另選任董事，或互推1人代理董事執行職務，足認
    勤商公司之董事會已因勤商公司董事王文苑之死亡而不能行
    使職權，致勤商公司有受損害之虞，揆諸上開法條，勤商公
    司確有選任臨時管理人之必要。又本院考量利害關係人王文
    琪為勤商公司之股東之一，復就聲請人與勤商公司間之上開
    借款債務擔任連帶保證人，並為勤商公司原法定代理人王文
    苑之胞妹，對勤商公司營運及財務狀況應有一定程度之瞭解
    ，並有正常智識能力可處理勤商公司之事務，是以堪信王文
    琪應屬最妥適之人選，爰裁定選任王文琪為勤商興業有限公
    司之臨時管理人。
四、依非訟事件法第8條第1項、第24條第1項，公司法第208條之
    1條第1項，裁定如主文。
中    華    民    國    100    年    9    月    22    日
                  民事庭法  官  徐世禎
以上正本係照原本作成。
如對本裁定抗告，應於本裁定送達後10日內，向本院提出抗告狀
，並繳納抗告費新台幣1,000元，抗告於本院合議庭。
中    華    民    國    100    年    9    月    22    日
                        書記官  陸清敏